臺灣嘉義地方法院刑事判決　　　　　　　96年度訴字第1044號
公　訴　人　臺灣嘉義地方法院檢察署檢察官
被　　　告　甲○○
　　　　　　　　　　（另案在臺灣嘉義監獄執行中）
上列被告因違反毒品危害防制條例案件，經檢察官提起公訴（九
十六年度毒偵字第一七一三、一七一四、一七一五號），被告於
準備程序中就被訴事實為有罪之陳述，經本院合議庭裁定由受命
法官獨任進行簡式審判程序，判決如下：
    主  文
甲○○犯如附表所示之罪，各處如附表所示之刑。應執行有期徒
刑壹年壹月。扣案之第一級毒品海洛因貳包（分別淨重零點零參
公克、零點貳參公克）均沒收銷燬之，上開第一級毒品海洛因外
包裝袋貳個均沒收。
    事  實
一、甲○○前於民國八十八年間因施用毒品案件，經法院裁定觀
    察、勒戒後，認為有繼續施用毒品傾向，復經裁定令入戒治
    處所施以強制戒治，嗣因無繼續戒治必要，經法院裁定停止
    戒治，所餘戒治期間交付保護管束，於九十年二月三日保護
    管束期滿未經撤銷停止戒治，視為強制戒治執行完畢釋放，
    又因於九十二年七月二十六日施用第一級毒品海洛因案件及
    於九十二年七月二十一日、同年七月二十六日、同年七月二
    十七日施用第二級毒品安非他命案件，經臺灣雲林地方法院
    於九十三年二月二十五日以九十二年度訴字第六二○號判決
    分別處有期徒刑一年一月及五月，並定應執行刑為有期徒刑
    一年四月確定，於九十四年八月十八日縮短刑期執行完畢。
    詎仍不知悔改，於強制戒治執行完畢釋放後五年內（非五年
    後再犯），分別基於施用第一級毒品海洛因之犯意，於如附
    表所示時間、地點，以如附表所示方式，施用第一級毒品海
    洛因各一次。嗣分別於如附表所示時間、地點為警查獲，並
    扣得其所有施用剩餘如附表所示之第一級毒品海洛因二包，
    始悉上情。
二、案經雲林縣警察局斗南分局、雲林縣警察局斗六分局報告臺
    灣雲林地方法院檢察署呈請臺灣高等法院檢察署函轉臺灣嘉
    義地方法院檢察署檢察官偵查起訴。
    理  由
一、本件係經被告甲○○於準備程序當庭表示認罪，而經本院裁
    定以簡式審判程序加以審理，則依據刑事訴訟法第二百七十
    三條之二、同法第一百五十九條第二項之規定，不適用傳聞
    法則有關限制證據能力之相關規定，合先敘明。
二、上開事實，業據被告甲○○於警詢、偵查及本院坦承不諱，
    而其上開為警查獲所採集之尿液，經送請詮昕科技股份有限
    公司及臺灣檢驗科技股份有限公司檢驗結果，確均呈施用第
    一級毒品海洛因之代謝物嗎啡陽性反應，有詮昕科技股份有
    限公司濫用藥物尿液檢驗報告、臺灣檢驗科技股份有限公司
    濫用藥物尿液檢驗報告及代號與真實姓名對照表在卷可稽，
    且被告為警查獲時所扣得之白色粉末二包，經送法務部調查
    局檢驗結果，認該二包白粉均含第一級第六項毒品海洛因成
    分，有法務部調查局九十六年四月三十日調科壹字第○九六
    二三○三八二四○號及調科壹字第○九六二三○三八三○○
    號鑑定通知書附卷可稽，足認被告上開自白與事實相符，堪
    以採信。再查被告曾於八十八年間因施用毒品案件，經法院
    裁定觀察、勒戒後，認為有繼續施用毒品傾向，復經裁定令
    入戒治處所施以強制戒治，嗣因無繼續戒治必要，經法院裁
    定停止戒治，所餘戒治期間交付保護管束，於九十年二月三
    日保護管束期滿未經撤銷停止戒治，視為強制戒治執行完畢
    釋放，又因於九十二年七月二十六日施用第一級毒品海洛因
    案件及於九十二年七月二十一日、同年七月二十六日、同年
    七月二十七日施用第二級毒品安非他命案件，經臺灣雲林地
    方法院於九十三年二月二十五日以九十二年度訴字第六二○
    號判決分別處有期徒刑一年一月及五月，並定應執行刑為有
    期徒刑一年四月確定，有臺灣高等法院被告前案紀錄表在卷
    可參，是被告於強制戒治執行完畢釋放後，於五年內已再犯
    施用毒品罪，經依法追訴處罰，縱其本次再度施用毒品之時
    間，在初犯經強制戒治執行完畢釋放五年以後，因與單純之
    「五年後再犯」之情形有別，不合於「五年後再犯」之例外
    規定，且因已於「五年內再犯」，顯見其再犯率甚高，原實
    施強制戒治，已無法收其實效，即應回歸原則性規定，則檢
    察官據以向本院提起公訴，即無不合，附此敘明。
三、查海洛因屬毒品危害防制條例第二條第二項第一款之第一級
    毒品，被告所為如附表所示犯行，核均係犯毒品危害防制條
    例第十條第一項之施用第一級毒品罪。被告因施用第一級毒
    品海洛因而持有海洛因之低度行為，分別為其施用之高度行
    為所吸收，不另論罪。被告所犯如附表所示等罪，行為獨立
    ，犯意各別，應予分論併罰。又被告前因犯施用第一級毒品
    罪及第二級毒品罪經臺灣雲林地方法院於九十三年二月二十
    五日以九十二年度訴字第六二○號判決分別處有期徒刑一年
    一月及五月，並定應執行刑為有期徒刑一年四月確定，於九
    十四年八月十八日縮短刑期執行完畢，有臺灣高等法院被告
    前案紀錄表附卷足憑，其受有期徒刑之執行完畢後，五年內
    再犯本件有期徒刑以上之罪，均為累犯，應各依刑法第四十
    七條第一項規定加重其刑。另按刑法第六十二條所謂發覺，
    固非以有偵查犯罪權之機關或人員確知其人犯罪無誤為必要
    ，而於對其發生嫌疑時，即得謂為已發覺；但此項對犯人之
    嫌疑，仍須有確切之根據得為合理之可疑者，始足當之，若
    單純主觀上之懷疑，要不得謂已發生嫌疑（最高法院七十二
    年臺上字第六四一號判例參照），查本件被告分別於九十六
    年三月三日下午五時許及九十六年三月二十四日下午四時十
    分許，在雲林縣斗六市○○路與慶生路路口及雲林縣斗六市
    ○○街八○號前，因騎車未戴安全帽及騎車闖紅燈為警攔查
    時，即主動向雲林縣警察局斗六分局斗六派出所警員王文君
    自首表明其施用上開第一級毒品海洛因犯行，有其警詢筆錄
    及本院電話紀錄表在卷可稽，參以被告事後並未逃避偵審之
    事實，應認本件被告就如附表編號二、三所示施用第一級毒
    品罪部分，合於自首之要件，爰分別依法減輕其刑，並先加
    後減之。爰審酌被告前曾因施用毒品觸法，仍不知悛悔，又
    施用足以導致精神障礙、性格異常，甚至造成生命危險之毒
    品，戕害一己之身體健康，對社會治安可能之危害程度非微
    ，惟其犯罪後尚能坦承犯行等一切情狀，分別量處如主文所
    示之刑。再按犯罪在中華民國九十六年四月二十四日以前者
    ，除本條例另有規定外，依下列規定減刑：一、死刑減為無
    期徒刑。二、無期徒刑減為有期徒刑二十年。三、有期徒刑
    、拘役或罰金，減其刑期或金額二分之一。中華民國九十六
    年罪犯減刑條例第二條第一項定有明文。查被告本案犯罪時
    間均在中華民國九十六年四月二十四日以前，復無不得減刑
    之例外情形，自合於上開條例第二條第一項第三款之規定，
    應各減其宣告刑二分之一，並定其應執行之刑，以資懲儆。
    扣案之海洛因二包（分別淨重○‧○三公克、○‧二三公克
    ），均係屬毒品危害防制條例第二條第二項第一款所定之第
    一級毒品，應均依毒品危害防制條例第十八條第一項前段之
    規定，宣告沒收銷燬之。另扣案供盛裝上開毒品海洛因之外
    包裝袋二個，係被告所有供犯本件施用第一級毒品罪所用之
    物，業據被告供承在卷，均併依刑法第三十八條第一項第二
    款規定宣告沒收。
據上論斷，應依刑事訴訟法第二百七十三條之一第一項、第二百
九十九條第一項前段，毒品危害防制條例第十條第一項、第十八
條第一項前段，刑法第十一條前段、第四十七條第一項、第六十
二條前段、第五十一條第五款、第三十八條第一項第二款，中華
民國九十六年罪犯減刑條例第二條第一項第三款、第七條、第十
條第一項，判決如主文。
本案經檢察官陳志川到庭執行職務。
中　　華　　民　　國　九十六　年　 十二 　月  三十一　日
                  刑事第三庭    法　官　鄭雅文
以上正本證明與原本無異。
如不服本判決，應於判決送達後十日內向本院提出上訴狀，上訴
書狀依法應敘述具體理由，如未敘述具體理由者，應於上訴期間
屆滿後二十日內補提理由書於本院（均應附繕本）。
中　　華　　民　　國　九十六　年　 十二 　月  三十一　日
                              　書記官　鄭翔元
附錄論罪科刑法條：
毒品危害防制條例第十條
施用第一級毒品者，處六月以上五年以下有期徒刑。
施用第二級毒品者，處三年以下有期徒刑。
附表：
┌──┬───────┬───────┬───────┬───────┬───────┬───────┬───────┬───────┐
│編號│施  用  時  間│施  用  地  點│施  用  方  式│查獲時間及地點│備          註│罪          名│宣    告    刑│減  刑  刑  期│
├──┼───────┼───────┼───────┼───────┼───────┼───────┼───────┼───────┤
│一  │九十五年十二月│雲林縣斗六市府│以注射針筒內放│九十五年十二月│              │施用第一級毒品│有期徒刑一年二│有期徒刑七月  │
│    │二十四日上午十│前街八○號    │置第一級毒品海│二十四日下午六│              │，累犯        │月            │              │
│    │時許          │              │洛因加水稀釋後│時十分許      │              │              │              │              │
│    │              │              │注射之方式，施│雲林縣古坑鄉東│              │              │              │              │
│    │              │              │用第一級毒品海│和村文化路一三│              │              │              │              │
│    │              │              │洛因一次      │七號          │              │              │              │              │
├──┼───────┼───────┼───────┼───────┼───────┼───────┼───────┼───────┤
│二  │九十六年三月三│雲林縣斗六市府│以注射針筒內放│九十六年三月三│在有偵查權限之│施用第一級毒品│有期徒刑七月  │有期徒刑三月又│
│    │日下午四時三十│前街八○號    │置第一級毒品海│日下午五時許  │機關發覺前，高│，累犯        │              │十五日，扣案之│
│    │分許          │              │洛因加水稀釋後│雲林縣斗六市上│文養即主動向有│              │              │第一級毒品海洛│
│    │              │              │注射之方式，施│海路與慶生路路│偵查權限之警員│              │              │因一包（淨重○│
│    │              │              │用第一級毒品海│口            │自首自己施用第│              │              │‧○三公克）沒│
│    │              │              │洛因一次      │              │一級毒品海洛因│              │              │收銷燬之，上開│
│    │              │              │              │              │之事實，接受本│              │              │第一級毒品海洛│
│    │              │              │              │              │件裁判，並交出│              │              │因外包裝袋一個│
│    │              │              │              │              │其所有施用剩餘│              │              │沒收          │
│    │              │              │              │              │之第一級毒品海│              │              │              │
│    │              │              │              │              │洛因一包（淨重│              │              │              │
│    │              │              │              │              │○‧○三公克）│              │              │              │
├──┼───────┼───────┼───────┼───────┼───────┼───────┼───────┼───────┤
│三  │九十六年三月二│雲林縣斗六市府│以注射針筒內放│九十六年三月二│在有偵查權限之│施用第一級毒品│有期徒刑七月  │有期徒刑三月又│
│    │十日下午四時許│前街八○號    │置第一級毒品海│十四日下午四時│機關發覺前，高│，累犯        │              │十五日，扣案之│
│    │              │              │洛因加水稀釋後│十分許        │文養即主動向有│              │              │第一級毒品海洛│
│    │              │              │注射之方式，施│雲林縣斗六市府│偵查權限之警員│              │              │因一包（淨重○│
│    │              │              │用第一級毒品海│前街八○號前  │自首自己施用第│              │              │‧二三公克）沒│
│    │              │              │洛因一次      │              │一級毒品海洛因│              │              │收銷燬之，上開│
│    │              │              │              │              │之事實，接受本│              │              │第一級毒品海洛│
│    │              │              │              │              │件裁判，並交出│              │              │因外包裝袋一個│
│    │              │              │              │              │其所有施用剩餘│              │              │沒收          │
│    │              │              │              │              │之第一級毒品海│              │              │              │
│    │              │              │              │              │洛因一包（淨重│              │              │              │
│    │              │              │              │              │○‧二三公克）│              │              │              │
└──┴───────┴───────┴───────┴───────┴───────┴───────┴───────┴───────┘
